【裁判字號】    95,台上,1236
【裁判日期】    950309
【裁判案由】    違反毒品危害防制條例
【裁判全文】
最高法院刑事判決            九十五年度台上字第一二三六號
    上  訴  人  甲○○
                        （另案於台灣屏東監獄竹田分監執行
                        中）
上列上訴人因違反毒品危害防制條例案件，不服台灣高等法院高
雄分院中華民國九十四年十二月十五日第二審更審判決（九十四
年度重上更(四)字第五六號，起訴案號：台灣屏東地方法院檢察署
八十六年度偵字第三八七０號），提起上訴，本院判決如下：
    主  文
上訴駁回。
    理  由
按刑事訴訟法第三百七十七條規定，上訴於第三審法院，非以判
決違背法令為理由，不得為之。是提起第三審上訴，應以原判決
違背法令為理由，係屬法定要件。如果上訴理由狀並未依據卷內
訴訟資料，具體指摘原判決不適用何種法則或如何適用不當，或
所指摘原判決違法情事，顯與法律規定得為第三審上訴理由之違
法情形，不相適合時，均應認其上訴為違背法律上之程式，予以
駁回。本件上訴人甲○○上訴意旨略稱：上訴人於歷審法院審理
中已供稱：查獲之毒品係伊供自己施用，並非要販賣，亦無意圖
販賣情事等語，核與證人即警員李錦琪證稱：查獲上訴人持有扣
案之毒品，但沒看到他（上訴人）與人交易毒品等語相符。原審
依上訴人之警訊筆錄認定上訴人意圖販賣而持有毒品罪，然上訴
人之警訊筆錄係於精神及自主性不佳之情況下，對警察為不利之
自白陳述，既無其他證據佐證，並不能推定上訴人之犯行。況依
原判決所為事實認定，並未論及買賣事宜，原審亦未再傳喚證人
李東山到庭作證，即推定李東山先前所為證詞不足採信，對於有
利於上訴人之證據不予採納；又上訴人於歷審審理中已供明將扣
案之毒品分裝，是為方便帶出施用，且上訴人被警察查獲當時，
尿液經化驗已呈毒品陽性反應，足證扣案毒品確係上訴人供己施
用，原審認定上訴人意圖販賣而持有毒品，有違反證據裁判主義
、理由不備及證據上理由矛盾等違誤等語。
惟查原判決認定上訴人有原判決事實欄所載之犯行，因而撤銷第
一審關於上訴人部分之判決，改判依刑法第二條第一項但書及想
像競合犯規定，從一重依有利於行為人之行為時法即肅清煙毒條
例，論處上訴人共同意圖販賣而持有毒品，累犯罪刑，係依憑上
訴人於警訊、第一次受檢察官訊問時及於民國八十七年一月二十
一日在第一審法院審理中，所為綽號「大胖仔」之李東山如何交
付伊扣案之毒品海洛因及化學合成麻醉藥品安非他命，囑伊在屏
東縣里港鄉春林村里港公園老人活動中心等候，如果有人要買上
揭海洛因毒品及安非他命（當時經衛生機關認定為化學合成麻醉
藥品），李東山即會叫買主去找伊拿取，當天還沒賣出，就被警
察查獲等語之供述，證人即查獲警員李錦琪於原審法院證稱：案
發當時，據報有人在上揭老人活動中心交易毒品，伊等警員前去
，當場查獲上訴人持有扣案之毒品，上訴人承認該毒品是一個「
大胖仔」要他賣的，並沒有陳述是他自己要吸食的等語，佐以扣
案經法務部調查局鑑驗確屬海洛因之毒品十三包，及確屬化學合
成麻醉藥品安非他命之藥品三包等事證，為其論罪之基礎。復就
上訴人於受第二次檢察官訊問、於第一審法院其他審理日期（即
八十七年一月二十一日以外之其他審理日期）及原審法院審理時
翻異前詞，或辯稱扣案之海洛因及安非他命，是李東山寄放在伊
那邊，不是要伊賣的等語，或辯稱：扣案毒品是伊向「大胖仔」
或鄭東捷買的，是伊要自己施用等語，認均與事實不符，係上訴
人飾詞企圖推卸刑責。又證人李東山經原審法院囑託台灣嘉義地
方法院訊問，所為否認伊曾經交付毒品予上訴人等語，亦屬避就
之詞，均委無足採，亦均詳理由予以指駁。從形式上觀察，原
判決尚無違背法令之情形。又縱認上訴人於案發當時（即被警察
查獲當時）經檢驗其尿液呈現施用毒品之反應，亦不足以推翻原
審依憑上揭不利於上訴人之事證，而為上訴人有上揭犯行之認定
。原審以事證明確，未再傳喚李東山到庭作證，亦難遽指有違反
證據調查必要性之違誤。其餘上訴意旨，徒憑己見，就原審採證
認事職權之適法行使，及原判決已論斷說明之事項，重複為事實
之爭辯，任指原判決有上訴意旨指摘之違誤，核與得為第三審上
訴理由之違法情形不相適合，其上訴違背法律上之程式，應予駁
回。
據上論結，應依刑事訴訟法第三百九十五條前段，判決如主文。
中    華    民    國  九十五  年    三    月    九    日
                      最高法院刑事第九庭
                          審判長法官  陳  正  庸
                                法官  賴  忠  星
                                法官  林  開  任
                                法官  林  立  華
                                法官  林  勤  純
      本件正本證明與原本無異
                                      書  記  官
中    華    民    國  九十五  年    三    月   十五   日
                                                      Ｑ


司法院資訊處製作；財團法人民間司法改革基金會備份。
